---
id: sprint6
title: Sprint 6 - 22/09 - 29/09
sidebar_label: Sprint 6
---

# Planejamento da Sprint
|Par|História|Pontos|
|---|:------:|:----:|
|[Gustavo Lima](https://github.com/orgs/fga-eps-mds/people/gustavolima00) e [Leonardo Medeiros](https://github.com/orgs/fga-eps-mds/people/leomedeiros1)|US10 e TS07|26|
|[Dâmaso Pereira](https://github.com/orgs/fga-eps-mds/people/juniopereirab) e [Shayane Alcântara](https://github.com/orgs/fga-eps-mds/people/shayanealcantara)|US13 e US15|21|
|[André Pinto](https://github.com/orgs/fga-eps-mds/people/andrelucax) e [Welison Almeida](https://github.com/orgs/fga-eps-mds/people/WelisonR)|US14 e TS05|21|

-------------------------------------------------------------------------------
# Retrospectiva da Sprint
## Pontos positivos
1. A arquitetura está ajudando muito no desenvolvimento;
2. Rendimento da equipe está muito bom;
3. A equipe está bem integrada;
4. Os membros têm se mostrados responsáveis para desempenhar suas atividades;
5. Compartilhamento de conhecimento entre os membros da equipe;
6. Apoio do PO;
7. O aplicativo já está usável demonstrando os avanços da equipe;
8. Equipe está confortável em trabalhar com as tecnologias novas;
9. Apesar de discussões a equipe conseguiu se resolver bem.

## Pontos de melhoria
1. Diminuir desentendimentos na equipe;
2. Existe membros que estão desmotivados;
3. Reuniões presenciais de desenvolvimento não estão sendo muito produtivas;
4. Critérios de aceitação não estão claros o bastante;
5. O controle de riscos está fraco;
6. Falha na avaliação de conhecimento;
7. O código do front precisa de refatoração;
8. Membros estão falhando de comunicar dificuldades individuais;
9. Organização do trabalho de EPS deveria ser mais organizado.


## Medidas a serem tomadas
1. Não falar de política. Comunicar caso a pessoa se sinta mal em alguma discussão;
2. Focar suporte aos membros e reintegra-los na equipe. Além disso focar no aspecto de distribuição de conhecimento do pair programming;
3. Deixar facultativo participar das reuniões gerais de desenvolvimento;
4. Revisar os critérios de aceitação;
5. Desatrasar burndown e pontuação de riscos;
6. Fazer análise de conhecimento por spirnt a partir da release 2;
7. Integrar a refatoração no desenvolvimento do código;
8. Melhor comunicação com a gerência de problemas individuais e mais comunicação sobre assuntos sensíveis;
9. Roadmap mais efetivo.


## Melhorias
1. Resolução de conflitos internos;
2. Reavaliação das atividades de acordo com o tempo na semana para resolver os problemas de falta de tempo;
3. Documento de arquitetura está seguindo as necessidades da equipe;
4. Rediscussão da política de pareamento para focar no compartilhamento de conhecimento;
5. A equipe está seguindo a ordem de prioridade para o desenvolvimento das histórias.

-------------------------------------------------------------------------------
# Revisão da Sprint
* A [US14](https://github.com/fga-eps-mds/2018.2-iFood/issues/111) foi feita por completo.
* A [TS05](https://github.com/fga-eps-mds/2018.2-iFood/issues/108) foi feita por completo.
* A [US10](https://github.com/fga-eps-mds/2018.2-iFood/issues/48) foi feita por completo.
* A [TS07](https://github.com/fga-eps-mds/2018.2-iFood/issues/110) foi feita por completo.
* A [US13](https://github.com/fga-eps-mds/2018.2-iFood/issues/107) foi feita por completo.
* A [US15](https://github.com/fga-eps-mds/2018.2-iFood/issues/113) não atendeu todos os critérios de aceitação, pois faltou tratar a label de nome.
-------------------------------------------------------------------------------
# Métricas
## Horas durante a sprint
![tempo-mds-6](assets/sprints/tempo-mds-6.png)
![tempo-eps-6](assets/sprints/tempo-eps-6.png)
![tempo-geral-6](assets/sprints/tempo-geral-6.png)

## Horas totais
![total-horas-6](assets/sprints/total-horas-6.png)
![total-horas-td-6](assets/sprints/total-horas-td-6.png)

## Velocity
![velocity-6](assets/sprints/velocity-6.png)

## Burndown
![burndown-6](assets/sprints/burndown-6.png)